# 请教陈版！分步收购中的投资收益是否为经常性损益

提问人：wx_5a4215812213 时间：2019-01-07 15:06:39
背景：某公司 A 持有合营公司 B 45% 股权（权益法核算），另外 2 个股东 C 和 D 分别持股35%、20%。B跟 A 的主营业务一致。截至 2018 年11 月 30 日，该部分股权账面净值为 400 万元（其中账面原值 500 万，长投减值 40 万元，权益法核算投资损失 60 元）。 2018 年 12 月，A 以180 元的价格向 D购买其持有的 B 6% 的股权（作价原则：B100% 股权评估价值 3000 万元，按6% 的比例，金额为 3000*6%=180 万元），进而对B 持股 51%，实现控股。假设 B 的整体估值合理。
根据《企业会计准则第 33 号——合并财务报表》第四十八条，A 原持有的 45% 股权需要进行公允价值评估，该公允价值与帐面净值差异进入当期损益。管理层预计原持有 45%股权的公允价值为 300045%(1-10%)=1215 万元，10% 是控股权折扣，故在集团合并层面确认投资损益 815 万元（1215-400）。
咨询事项：A 合并层面确认的投资收益 815 万元，是否需要作为非经常性损益进行披露列示？
考虑：根据证监会颁布的《公开发行证券的公司信息披露规范问答第 1 号——非经常性损益》（ 2007 修订），A 合并层面形成的投资收益，不属于解释性公告中的列举事项 “（五）企业取得子公司、联营企业及合营企业的投资成本小于取得投资时应享有被投资单位可辨认净资产公允价值产生的收益”，考虑到 B 跟 A 的主营业务一致，A 的经营范围中有投资相关产业一项，A 收购该少数股权达到控股目的属于正常经营业务，本次产生的投资收益能否归类为经常性损益？

回答人：chenyiwei
不属于经常性损益。这部分按照合并报表准则第四十八条规定确认的原持有股权重估损益，属于股权投资处置损益，故属于非经常性损益。

提问人：wx_5a4215812213 时间：2019-01-08 11:49:46
感谢陈版，那与这个收购相关的各项中介费用，是不是也应当作为同口径放在非经常性损益呢？

回答人：chenyiwei
中介费用是接受服务的对价，不属于非经常性损益。

提问人：青涩橄榄 时间：2019-03-02 20:16:58
陈版您好，这部分投资收益，在非经常性损益表中如何列示？是列在第一项，非流动资产处置损益吗？

回答人：chenyiwei
是。